local_deploy/files/espanol.aff
    E Ñ I R	> -EÑIR, IÑÉREMOS	# ceñir > ciñéremos
    E G U I R	> -EGUIR, IGUIÉREMOS	# seguir > siguiéremos
    E N C H I R	> -ENCHIR, INCHIÉREMOS	# henchir > hinchiéremos
    E N D I R	> -ENDIR, INDIÉREMOS	# rendir > rindiéremos
    E N I R	> -ENIR, INIÉREMOS	# venir > viniéremos
    E N T I R	> -ENTIR, INTIÉREMOS	# sentir > sintiéremos
    E R I R	> -ERIR, IRIÉREMOS	# herir > hiriéremos
    E R N I R	> -R, ÉREMOS		# discernir > discerniéremos
    E R T I R	> -ERTIR, IRTIÉREMOS	# invertir > invirtiéremos
    E R V I R	> -ERVIR, IRVIÉREMOS	# servir > sirviéremos
    E S T I R	> -ESTIR, ISTIÉREMOS	# vestir > vistiéremos
    E U N I R	> -R, ÉREMOS		# reunir > reuniéremos
    E T I R	> -ETIR, ITIÉREMOS	# derretir > derritiéremos
    I R I R	> -IRIR, IRIÉREMOS	# adquirir > adquiriéremos
    O H I B I R > -R, ÉREMOS		# prohibir > prohibiéremos
    O Í R	> -ÍR, YÉREMOS	# oír > oyéremos
    O R I R	> -ORIR, URIÉREMOS	# morir > muriéremos
    O R M I R	> -ORMIR, URMIÉREMOS	# dormir > durmiéremos
    D U C I R	> -CIR, JÉREMOS	# producir > produjéremos
    [^D] U C I R > -R, ÉREMOS		# lucir > luciéremos
    [^G] U I R	> -IR, YÉREMOS		# huir > huyéremos
    G Ü I R	> -ÜIR, UYÉREMOS	# argüir > arguyeres
    U L L I R	> -IR, ÉREMOS		# mullir > mulléremos

    A N D A R	> -AR, UVIEREIS		# andar > anduviereis
    [^A] N D A R> -R, REIS		# recomendar > recomendareis
    [^N] D A R	> -R, REIS		# recordar > recordareis
    [^D] A R	> -R, REIS		# amar > amareis
    A B E R	> -ABER, UPIEREIS	# saber > supiereis
    [^FH] A C E R > -ER, IEREIS		# nacer > naciereis
    [FH] A C E R > -ACER, ICIEREIS	# hacer > hiciereis
    A L E R	> -ER, IEREIS		# valer > valiereis
    C A E R	> -ER, YEREIS		# caer > cayereis
    E [CD] E R	> -ER, IEREIS		# parecer > pareciereis
    [EO] E R	> -ER, YEREIS		# leer > leyereis
    E N D E R	> -ER, IEREIS		# tender > tendiereis
    E N E R	> -ENER, UVIEREIS	# tener > tuviereis
    E R [DNT] E R > -ER, IEREIS		# perder > perdiereis
    E R E R	> -ERER, ISIÉREIS	# querer > quisiéreis
    O [CLV] E R	> -ER, IEREIS		# conocer > conociereis
    O D E R	> -ODER, UDIEREIS	# poder > pudiereis
    O L V E R	> -ER, IEREIS		# volver > colviereis
    O N E R	> -ONER, USIEREIS	# tener > tuviereis
    O R [CD] E R > -ER, IEREIS		# torcer > torciereis
    R A E R	> -ER, JEREIS		# traer > trajereis
    A L I R	> -R, EREIS		# salir > saliereis
    E B I R	> -EBIR, IBIEREIS	# concebir > concibiereis
    E C I R	> -ECIR, IJEREIS	# decir > dijereis
    E D I R	> -EDIR, IDIEREIS	# pedir > pidiereis
    E G I R	> -EGIR, IGIEREIS	# elegir > eligiereis
    E M I R	> -EMIR, IMIEREIS	# gemir > gimiereis
    E G U I R	> -EGUIR, IGUIEREIS	# seguir > siguiereis
    E N C H I R	> -ENCHIR, INCHIEREIS	# henchir > hinchiereis
    E N D I R	> -ENDIR, INDIEREIS	# rendir > rindiereis
    E Í R	> -EÍR, IEREIS		# reír > riereis
    E Ñ I R	> -EÑIR, IÑEREIS	# ceñir > ciñereis
    E N I R	> -ENIR, INIEREIS	# venir > viniereis
    E N T I R	> -ENTIR, INTIEREIS	# sentir > sintiereis
    E R I R	> -ERIR, IRIEREIS	# herir > hiriereis
    E R N I R	> -R, EREIS		# discernir > discerniereis
    E R T I R	> -ERTIR, IRTIEREIS	# invertir > invirtiereis
    E R V I R	> -ERVIR, IRVIEREIS	# servir > sirviereis
    E S T I R	> -ESTIR, ISTIEREIS	# vestir > vistiereis
    E T I R	> -ETIR, ITIEREIS	# derretir > derritiereis
    I R I R	> -IRIR, IRIEREIS	# adquirir > adquiriereis
    O H I B I R > -R, EREIS		# prohibir > prohibiereis
    O Í R	> -ÍR, YEREIS		# oír > oyereis
    O R I R	> -ORIR, URIEREIS	# morir > muriereis
    O R M I R	> -ORMIR, URMIEREIS	# dormir > durmiereis
    D U C I R	> -CIR, JEREIS		# producir > produjereis
    [^D] U C I R > -R, ERIS		# lucir > luciereis
    [^G] U I R	> -IR, YEREIS		# huir > huyereis
    G Ü I R	> -ÜIR, UYEREIS	# argüir > arguyereis
    U L L I R	> -IR, EREIS		# mullir > mullereis

    A N D A R	> -AR, UVIEREN		# andar > anduvieren
    [^A] N D A R> -R, REN		# recomendar > recomendaren
    [^N] D A R	> -R, REN		# recordar > recordaren
    [^D] A R	> -R, REN		# amar > amaren
    A B E R	> -ABER, UPIEREN	# saber > supieren
    [^FH] A C E R > -ER, IEREN		# nacer > nacieren
    [FH] A C E R > -ACER, ICIEREN	# hacer > hicieren
    A L E R	> -ER, IEREN		# valer > valieren
    C A E R	> -ER, YEREN		# caer > cayeren
    E [CD] E R	> -ER, IEREN		# parecer > parecieren
    [EO] E R	> -ER, YEREN		# leer > leyeren
    E N D E R	> -ER, IEREN		# tender > tendieren
    E N E R	> -ENER, UVIEREN	# tener > tuvieren
    E R [DNT] E R > -ER, IEREN		# perder > perdieren
    E R E R	> -ERER, ISIEREN	# querer > quisieren
    O [CLV] E R	> -ER, IEREN		# conocer > conocieren
    O D E R	> -ODER, UDIEREN	# poder > pudieren
    O L V E R	> -ER, IEREN		# volver > colvieren
    O N E R	> -ONER, USIEREN	# poner > pusieren
    O R [CD] E R > -ER, IEREN		# torcer > torcieren
    R A E R	> -ER, JEREN		# traer > trajeren
    A L I R	> -R, EREN		# salir > salieren
    E B I R	> -EBIR, IBIEREN	# concebir > concibieren
    E C I R	> -ECIR, IJEREN		# decir > dijeren
    E D I R	> -EDIR, IDIEREN	# pedir > pidieren
    E G I R	> -EGIR, IGIEREN	# elegir > eligieren
    E M I R	> -EMIR, IMIEREN	# gemir > gimieren
    E Í R	> -EÍR, IEREN		# reír > rieren
    E Ñ I R	> -EÑIR, IÑEREN	# ceñir > ciñeren
    E G U I R	> -EGUIR, IGUIEREN	# seguir > siguieren
    E N C H I R	> -ENCHIR, INCHIEREN	# henchir > hinchieren
    E N D I R	> -ENDIR, INDIEREN	# rendir > rindieren
    E N I R	> -ENIR, INIEREN	# venir > vinieren
    E N T I R	> -ENTIR, INTIEREN	# sentir > sintieren
    E R I R	> -ERIR, IRIEREN	# herir > hirieren
    E R N I R 	> -R, EREN		# discernir > discernieren
    E R T I R	> -ERTIR, IRTIEREN	# invertir > invirtieren
    E R V I R	> -ERVIR, IRVIEREN	# servir > sirvieren
    E S T I R	> -ESTIR, ISTIEREN	# vestir > vistieren
    E U N I R	> -R, EREN		# reunir > reunieren
    E T I R	> -ETIR, ITIEREN	# derretir > derritieren
    I R I R	> -IRIR, IRIEREN	# adquirir > adquirieren
    O H I B I R > -R, EREN		# prohibir > prohibieren
    O Í R	> -ÍR, YEREN		# oír > oyeren
    O R I R	> -ORIR, URIEREN	# morir > murieren
    O R M I R	> -ORMIR, URMIEREN	# dormir > durmieren
    D U C I R	> -CIR, JEREN		# producir > produjeren
    [^D] U C I R > -R, EREN		# lucir > lucieren
    [^G] U I R	> -IR, YEREN		# huir > huyeren
    G Ü I R	> -ÜIR, UYEREN	# argüir > arguyeren
    U L L I R	> -IR, EREN		# mullir > mulleren

# IMPERATIVO
	# La segunda persona de imperativo es la misma que la tercera
	# de indicativo, salvo excepciones (hacer, poner)


    [FH] A C E R > -CER, Z		# hacer > haz
#    E C I R	> -ECIR, I		# decir > di
    [AEIÍ] R	> -R, D			# enviar > enviad

flag *Y: # Participios y Gerundio. Verbos Irregulares.
    [AEO] E R	> -ER, ÍDO		# caer > caído
    [AEO] E R	> -ER, ÍDOS		# comer > comidos
    [AEO] E R 	> -ER, ÍDA		# comer > comida
    [AEO] E R	> -ER, ÍDAS		# comer > comidas
    [FH] A C E R > -ACER, ECHO		# hacer > hecho
    [FH] A C E R > -ACER, ECHOS		# hacer > hechos
    [FH] A C E R > -ACER, ECHA		# hacer > hecha
    [FH] A C E R > -ACER, ECHAS		# hacer > hechas
    O D E R	> -ER, IDO		# poder > podido
    O D E R	> -ER, IDOS		# poder > podidos
    O D E R	> -ER, IDA		# poder > podida
    O D E R	> -ER, IDAS		# poder > podidas
    O L V E R	> -OLVER, UELTO		# volver > vuelto
    O L V E R	> -OLVER, UELTOS	# volver > vueltos
    O L V E R	> -OLVER, UELTA		# volver > vuelta
    O L V E R	> -OLVER, UELTAS	# volver > vueltas
    O N E R	> -ONER, UESTO		# poner > puesto
    O N E R	> -ONER, UESTOS		# poner > puestos
    O N E R	> -ONER, UESTA		# poner > puesta
    O N E R	> -ONER, UESTAS		# poner > puestas

    A B R I R	> -RIR, IERTO		# abrir > abierto
    A B R I R	> -RIR, IERTOS		# abrir > abiertos
    A B R I R	> -RIR, IERTA		# abrir > abierta
    A B R I R	> -RIR, IERTAS		# abrir > abiertas
    E [BDGMNRTÑ] I R > -R, DO		# pedir > pedido
    E [BDGMNRTÑ] I R > -R, DOS		# pedir > pedidos
    E [BDGMNRTÑ] I R > -R, DA		# pedir > pedida
    E [BDGMNRTÑ] I R > -R, DAS		# pedir > pedidas
    E C I R	> -ECIR, ICHO		# decir > dicho
    E C I R	> -ECIR, ICHOS		# decir > dichos
    E C I R	> -ECIR, ICHA		# decir > dicha
    E C I R	> -ECIR, ICHAS		# decir > dichas
    [EO] Í R	> -R, DO		# reír > reído
    [EO] Í R	> -R, DOS		# reír > reídos
    [EO] Í R	> -R, DA		# reír > reída
    [EO] Í R	> -R, DAS		# reír > reídas
    E N C H I R	> -R, DO		# henchir > henchido
    E N C H I R	> -R, DOS		# henchir > henchidos
    E N C H I R	> -R, DA		# henchir > henchida
    E N C H I R	> -R, DAS		# henchir > henchidas
    E N [DT] I R > -R, DO		# rendir > rendido
    E N [DT] I R > -R, DOS		# rendir > rendidos
    E N [DT] I R > -R, DA		# rendir > rendida
    E N [DT] I R > -R, DAS		# rendir > rendidas
    E R [TV] I R > -R, DO		# invertir > invertido
    E R [TV] I R > -R, DOS		# invertir > invertidos
    E R [TV] I R > -R, DA		# invertir > invertida
    E R [TV] I R > -R, DAS		# invertir > invertidas
    E S T I R	> -R, DO		# vestir > vestido
    E S T I R	> -R, DOS		# vestir > vestidos
    E S T I R	> -R, DA		# vestir > vestida
    E S T I R	> -R, DAS		# vestir > vestidas
    I B I R	> -BIR, TO		# escribir > escrito
    I B I R	> -BIR, TOS		# escribir > escritos
    I B I R	> -BIR, TA		# escribir > escrita
    I B I R	> -BIR, TAS		# escribir > escritas
    O R I R	> -ORIR, UERTO		# morir > muerto
    O R I R	> -ORIR, UERTOS		# morir > muertos
    O R I R	> -ORIR, UERTA		# morir > muerta
    O R I R	> -ORIR, UERTAS		# morir > muertas
    O R M I R	> -R, DO		# dormir > dormido
    O R M I R	> -R, DOS		# dormir > dormidos
    O R M I R	> -R, DA		# dormir > dormida
    O R M I R	> -R, DAS		# dormir > dormidas
    U B R I R	> -RIR, IERTO		# dormir > dormido
    U B R I R	> -RIR, IERTOS		# dormir > dormidos
    U B R I R	> -RIR, IERTA		# dormir > dormida
    U B R I R	> -RIR, IERTAS		# dormir > dormidas
    [ÜU] I R	> -R, DO		# huir > huido
    [ÜU] I R	> -R, DA		# huir > huidos
    [ÜU] I R	> -R, DOS		# huir > huida
    [ÜU] I R	> -R, DAS		# huir > huidas
    U L L I R	> -R, DO		# mullir > mullido
    U L L I R	> -R, DA		# mullir > mullida
    U L L I R	> -R, DOS		# mullir > mullidos
    U L L I R	> -R, DAS		# mullir > mullidas

    [FH] A C E R > -ER, IENDO		# hacer > haciendo
    [AEO] E R 	> -ER, YENDO		# caer > cayendo
    O D E R	> -ODER, UDIENDO	# poder > pudiendo
    O L V E R	> -ER, IENDO		# volver > volviendo
    O N E R	> -ER, IENDO		# poner > poniendo
    O M P E R	> -ER, IENDO		# romper > rompiendo

    A B R I R	> -R, ENDO		# abrir > abriendo
    E B I R	> -EBIR, IBIENDO	# concebir > concibiendo
    E C I R	> -ECIR, ICIENDO	# decir > diciendo
    E D I R	> -EDIR, IDIENDO	# pedir > pidiendo
    E G I R	> -EGIR, IGIENDO	# elegir > eligiendo
    E M I R	> -EMIR, IMIENDO	# gemir > gimiendo
    E Í R	> -EÍR, IENDO		# reír > riendo
    E Ñ I R	> -EÑIR, IÑENDO	# ceñir > ciñendo
    E N C H I R	> -ENCHIR, INCHIENDO	# henchir > hinchiendo
    E N D I R	> -ENDIR, INDIENDO	# rendir > rindiendo
    E N I R	> -ENIR, INIENDO	# venir > viniendo
    E N T I R	> -ENTIR, INTIENDO	# sentir > sintiendo
    E R T I R	> -ERTIR, IRTIENDO	# invertir > invirtiendo
    E R V I R	> -ERVIR, IRVIENDO	# hervir > hirviendo
    E S T I R	> -ESTIR, ISTIENDO	# vestir > vistiendo
    E G U I R	> -EGUIR, IGUIENDO	# seguir > siguiendo
    E R I R	> -ERIR, IRIENDO	# herir > hiriendo
    E T I R	> -ETIR, ITIENDO	# derretir > derritiendo
    I B I R	> -R, ENDO		# escribir > escribiendo
    O Í R	> -ÍR, YENDO		# oír > oyendo
    O R I R	> -ORIR, URIENDO	# morir > muriendo
    O R M I R	> -ORMIR, URMIENDO	# dormir > durmiendo
    U B R I R	> -R, ENDO		# cubrir > cubriendo
    [^G] U I R	> -IR, YENDO		# huir > huyendo
    G Ü I R	> -ÜIR, UYENDO	# argüir > arguyendo
    U L L I R	> -IR, ENDO		# mullir > mullendo

# FINAL de las conjugaciones verbales irregulares.
